# 关于一揽子交易的判断

提问人：shuchongzizai 时间：2016-09-09 10:41:34
陈老师，有以下案例，是否能够构成一揽子交易。A公司拟从B公司收购C公司100%，现签订收购协议，约定 2014 年 12 月 31 日收购51%的股份，并约定若C公司 2015 年达到经营目标，则于 2016 年 3 月 31 日收购剩余的49%股权。价格均已在一份收购协议中约定完成，且收购51%时满足控制条件并纳入A公司合并报表。

回答人：chenyiwei
建议考虑：（ 1 ）两次股权收购的价格是否一致（基于同样的估值结果确定）？（ 2 ）是否只要满足业绩条件就必须以约定价格收购该 49 ％股权，双方都不可撤销该收购约定？ 如果均为“是”，则可以认为第二次股权收购是第一次的延续和必然结果，由此属于企业合并交易的一部分，而不是一项独立的收购少数股权交易。